臺灣板橋地方法院刑事判決             100年度訴字第2653號
公  訴  人  臺灣板橋地方法院檢察署檢察官
被      告  徐榮福
上列被告因違反毒品危害防制條例案件，經檢察官提起公訴（
100 年度毒偵字第5874號），被告於準備程序中就被訴事實為有
罪之陳述，經本院合議庭裁定由受命法官獨任進行簡式審判程序
，判決如下：
    主  文
徐榮福施用第一級毒品，處有期徒刑陸月，如易科罰金，以新臺
幣壹仟元折算壹日。扣案之注射針筒壹支沒收。
    事  實
一、徐榮福前因施用毒品案件，經本院以95年度毒聲字第2356號
    裁定送觀察、勒戒後，認有繼續施用毒品之傾向，再經本院
    以96年度毒聲字第1475號裁定令入戒治處所施以強制戒治，
    於民國97年4 月29日釋放出所，並由臺灣板橋地方法院檢察
    署檢察官以97年度戒毒偵字第284 號為不起訴之處分確定。
    詎猶不知悔改，復基於施用第一級毒品海洛因之犯意，於
    100 年8 月17日21時55分（起訴書誤載為下午7 時10分）為
    警查獲採尿回溯26小時內某時許，在其位於新北市○○區○
    ○路1 段29巷179 弄21號住處內，以將海洛因置入注射針筒
    內加水稀釋後注射之方式，施用第一級毒品海洛因1 次。嗣
    於100 年8 月17日19時10分許，為警在上址查獲，得其同意
    搜索後，於上址之垃圾桶內扣得其所有之注射針筒1 支，經
    採集其尿液送驗結果呈鴉片類陽性反應，始查悉上情。
二、案經新北市政府警察局板橋分局移請臺灣板橋地方法院檢察
    署檢察官偵查起訴。
    理  由
一、本案被告徐榮福所犯係死刑、無期徒刑、最輕本刑為3 年以
    上有期徒刑以外之罪，其於準備程序中就前揭被訴事實為有
    罪之陳述，經受命法官告知簡式審判程序之旨，並聽取其與
    公訴人之意見後，本院認無不得或不宜改依簡式審判程序進
    行之情事，依刑事訴訟法第273 條之1 第1 項、第284 條之
    1 規定，裁定本案由受命法官獨任進行簡式審判程序；且依
    刑事訴訟法第273 條之2 及第159 條第2 項規定，不適用傳
    聞法則有關限制證據能力之相關規定，合先敘明。
二、上揭犯罪事實，業據被告於本院審理時自白不諱，且被告為
    警查獲後，經警採集其尿液檢體送鑑定，先以酵素免疫分析
    法（EIA ）初步檢驗，呈現鴉片類陽性反應，再以氣相層析
    質譜儀法（GC/MS ）確認檢驗，亦呈現可待因及嗎啡陽性反
    應等情，此有新北市政府警察局板橋分局偵辦毒品危害防制
    條例被移送人姓名與代碼對照表、臺灣檢驗科技股份有限公
    司於100 年8 月30日所出具之報告編號UL/2011/00000000號
    濫用藥物檢驗報告各1 紙在卷可稽（本案偵查卷宗第14、38
    頁參照），復有注射針筒1 支扣案可資佐證，足徵被告任意
    性自白與事實相符，應堪採信。又被告前因施用毒品案件，
    經本院以95年度毒聲字第2356號裁定送觀察、勒戒後，認有
    繼續施用毒品之傾向，再經本院以96年度毒聲字第1475號裁
    定令入戒治處所施以強制戒治，於97年4 月29日釋放出所，
    並由臺灣板橋地方法院檢察署檢察官以97年度戒毒偵字第28
    4 號為不起訴之處分確定等情，有臺灣高等法院被告前案紀
    錄表1 份在卷可考，其於上開觀察、勒戒及強制戒治執行完
    畢釋放後5 年內再犯本件施用第一級毒品犯行，自應依毒品
    危害防制條例第23條第2 項規定，依法追訴、處罰。本案事
    證明確，被告犯行洵堪認定，應依法論科。
三、按海洛因係毒品危害防制條例第2 條第2 項第1 款所明定列
    管之第一級毒品。是核被告所為，係犯毒品危害防制條例第
    10條第1 項之施用第一級毒品罪。被告施用海洛因前持有海
    洛因之低度行為，為施用之高度行為所吸收，不另論罪。爰
    審酌被告曾因施用毒品案件，經觀察、勒戒及強制戒治執行
    完畢釋放，並獲得不起訴處分之寬典（見卷附臺灣高等法院
    被告前案紀錄表），猶不知悔改，而再犯本件施用第一級毒
    品罪，顯見其戒除毒癮之意志薄弱，惟其施用毒品係自戕行
    為，對他人法益尚無具體危害，兼衡被告之品行、智識程度
    、生活狀況、犯罪之動機、目的、手段、坦承犯行之犯罪後
    態度等一切情狀，量處如主文所示之刑，並諭知易科罰金之
    折算標準，以資懲儆。扣案之注射針筒1 支，係被告所有供
    犯罪所用之物，業據其於本院審理時供承不諱（見本院100
    年12月1 日準備程序筆錄第2 頁），爰依刑法第38 條 第1
    項第2 款規定，併予宣告沒收。
據上論斷，應依刑事訴訟法第273 條之1 第1 項、第299 條第1
項前段，毒品危害防制條例第10條第1 項，刑法第11條前段、第
41條第1 項前段、第38條第1 項第2 款，判決如主文。
本案經檢察官林士淳到庭執行職務。
中    華    民    國    100   年    12    月    15    日
                    刑事第十一庭  法  官  黃司熒
上列正本證明與原本無異。
如不服本判決，應於判決送達後10日內，向本院提出上訴書狀，
並應敘述具體理由；其未敘述上訴理由者，應於上訴期間屆滿後
20日內向本院補提理由書（均須按他造當事人之人數附繕本），
「切勿逕送上級法院」。
                                  書記官  屠衛民
中    華    民    國    100   年    12    月    15    日
附錄本案論罪科刑法條全文：
毒品危害防制條例第10條
施用第一級毒品者，處 6 月以上 5 年以下有期徒刑。
施用第二級毒品者，處 3 年以下有期徒刑。